【裁判字號】    98,上訴,1899
【裁判日期】    981013
【裁判案由】    違反毒品危害防制條例
【裁判全文】
臺灣高等法院臺中分院刑事判決        98年度上訴字第1899號
上  訴  人
即  被  告  甲○○
上列上訴人因違反毒品危害防制條例案件，不服臺灣臺中地方法
院98年度訴字第2049號中華民國98年 7月28日第一審判決（起訴
案號：臺灣臺中地方法院檢察署98年度毒偵字第1904號），提起
上訴，本院判決如下：
    主  文
上訴駁回。
    事  實
一、甲○○前於民國94年間因施用毒品案件，經依臺灣臺中地方
    法院裁定送觀察、勒戒後，認有繼續施用毒品之傾向，再經
    該院裁定令入戒治處所施以強制戒治，嗣經評定已無繼續戒
    治必要，而於95年6月9日執行完畢釋放出所，並由臺灣臺中
    地方法院檢察署檢察官以95年度戒毒偵字第91號為不起訴處
    分確定。又於上揭強制戒治執行完畢釋放後 5年內之96年間
    ，再因施用毒品案件，經臺灣臺中地方法院判處有期徒刑 8
    月確定，甫於97年 4月14日縮刑期滿執行完畢。詎其仍不知
    悔改，復基於施用第一級毒品海洛因之犯意，於98年 3月29
    日13時許，在臺中縣潭子鄉○○村○○路附近之土地公廟旁
    ，以將海洛因摻入香菸再點燃吸食之方式，施用第一級毒品
    海洛因1次。嗣於98年4月 3日上午11時10分，為警持搜索票
    前往其位於臺中縣潭子鄉○○村○○路31巷 5號之住處搜索
    ，並徵其同意採尿送驗，結果呈嗎啡陽性反應而查知上情。
二、案經臺中縣警察局和平分局報請臺灣臺中地方法院檢察署檢
    察官偵查起訴。
    理  由
一、上揭事實，業據被告甲○○迭於原審及本院審理時坦承不諱
    ；且被告本案為警查獲時所採之尿液經送檢驗，確呈嗎啡陽
    性反應，有臺中縣警察局和平分局尿液代號與真實姓名對照
    表、中山醫學大學附設醫院檢驗科藥物檢測中心尿液檢驗報
    告各 1份附卷可稽，足認被告之自白，應與事實相符，堪予
    採信。查被告前於94年間因施用毒品案件，經依臺灣臺中地
    方法院裁定送觀察、勒戒後，認有繼續施用毒品之傾向，再
    經該院裁定令入戒治處所施以強制戒治，嗣經評定已無繼續
    戒治必要，而於95年6月9日執行完畢釋放出所，並由臺灣臺
    中地方法院檢察署檢察官以95年度戒毒偵字第91號為不起訴
    處分確定，有臺灣臺中地方法院檢察署刑案資料查註紀錄表
    及臺灣高等法院被告前案紀錄表在卷可稽，是以，本案被告
    既於前開強制戒治執行完畢釋放後 5年內再犯施用毒品罪，
    本件施用毒品犯行，自應依法追訴處罰。綜上所述，本件事
    證明確，被告施用第一級毒品海洛因之犯行，堪以認定，應
    依法論科。
二、按海洛因係毒品危害防制條例所定之第一級毒品，不得非法
    施用，是核被告所為，係犯毒品危害防制條例第10條第1 項
    之施用第一級毒品罪。被告為施用毒品海洛因而持有毒品之
    低度行為，已為其施用之高度行為所吸收，不另論罪。又被
    告前於96年間因施用毒品案件，經臺灣臺中地方法院判處有
    期徒刑8月確定，甫於97年4月14日縮刑期滿執行完畢，有臺
    灣臺中地方法院檢察署刑案資料查註紀錄表及臺灣高等法院
    被告前案紀錄表在卷可考，其受有期徒刑執行完畢後， 5年
    內故意再犯本件有期徒刑以上之罪，係屬累犯，應依刑法第
    47條第1項規定，加重其刑。
三、原審以被告之上揭事證明確，並審酌被告歷經毒品戒斷之保
    安處分程序，復有毒品前科（有前揭紀錄表可參），仍未能
    徹底戒除毒癮，顯見其意志不堅，有違政府訂定毒品危害防
    制條例之美意，惟施用毒品為自戕行為及犯後態度尚可等一
    切情狀，量處如原審判決主文所示之刑。經核其認事用法並
    無不當，量刑亦屬妥適。被告上訴意旨執其於本件為警查獲
    後已開始持續接受美沙冬藥物治療顯見其有戒毒之決心，及
    於本件原審判決後，因為警察查獲藥頭，傳其到場指認，檢
    察官亦對其表示如其願意配合，將給予其減刑等語指摘原判
    決不當，併請求能予從輕量刑等情云云。惟按毒品危害防制
    條例第十七條規定，犯同條例第四條第一項至第四項、第五
    條第一項至第四項前段、第六條第一項至第四項、第七條第
    一項至第四項、第八條第一項至第四項、第十條或第十一條
    第一項、第二項之罪，供出毒品來源，因而破獲者，依該條
    例第十七條規定，固得減輕其刑，然必須供出毒品來源，並
    因而破獲者，始有該項規定之適用（最高法院九十五年度台
    上字第五四五號判決意旨參照）。查依被告上訴意旨所陳，
    其係於本件原審判決後，適有因另案經警查獲涉嫌販賣毒品
    之嫌犯，始經警通知到場指認該涉嫌販賣毒品者之犯行；並
    非因本案被告之供述而查獲該名嫌犯。既非於本案因被告之
    供出毒品來源，而經警方因而破獲被告前手之販毒案件，自
    無毒品危害防制條例第十七條減輕其刑規定之適用甚明。又
    本件原審量刑時，已審酌被告之上開一切情狀於法定刑度內
    妥予量刑，被告仍執前詞指摘原判決不當，並無理由，應予
    駁回。
據上論結，應依刑事訴訟法第368條判決如主文。
本案經檢察官乙○○到庭執行職務。
中    華    民    國    98    年    10    月    13    日
            刑事第一庭  審判長法  官  陳  紀  綱
                              法  官  姚  勳  昌
                              法  官  張  智  雄
以上正本證明與原本無異。
如不服本判決應於收受送達後十日內向本院提出上訴狀，其未敘
述上訴之理由者並得於提起上訴後十日內向本院補提理由書（均
須按他造當事人之人數附繕本）「切勿逕送上級法院」。
                              書記官  詹  雅  婷
中    華    民    國    98    年    10    月    13    日
附錄本案論罪科刑法條全文
毒品危害防制條例第10條：
施用第1級毒品者，處6月以上5年以下有期徒刑。
施用第2級毒品者，處3年以下有期徒刑。


司法院資訊處製作；財團法人民間司法改革基金會備份。
